臺灣高等法院刑事裁定
109年度抗字第79號
抗  告  人
即  受刑人  陳錦郎



上列抗告人即受刑人因聲請定其應執行刑案件，不服臺灣新北地
方法院中華民國108年12月11日裁定（108年度聲字第4672號），
提起抗告，本院裁定如下：
    主 文
抗告駁回。
    理 由
一、聲請意旨略以：受刑人陳錦郎因犯毒品危害防制條例等罪，
    先後經判決確定如聲請書附表，應依刑法第53條、第51條第
    5款及第50條第2項，定其應執行之刑，爰依刑事訴訟法第47
    7條第1項聲請裁定等語。
二、原裁定意旨略以：受刑人陳錦郎於原裁定附表「犯罪日期」
    欄所示之時間，因犯如原裁定附表所示之罪名等案件，經本
    院、臺灣新北地方法院（下稱新北地院）判處如原裁定附表
    「宣告刑」欄所示之刑，均經確定在案，原審審核受刑人所
    犯如原裁定附表所示之罪，均係於原裁定附表編號1所示判
    決確定日期前所為，認聲請為正當，應定其應執行之刑。再
    本件受刑人所犯如原裁定附表編號2、3、5所示之罪所處之
    刑不得易科罰金，另原裁定附表編號1、4、6、7所示之罪所
    處之刑則得易科罰金，合於刑法第50條第1項但書第1款情形
    ，須經受刑人請求檢察官聲請定其應執行刑者，始得依第51
    條規定定之。茲本件受刑人業已請求聲請人就如原裁定附表
    所示之罪，向原審提出定應執行刑之聲請，有民國108年9月
    12日定刑聲請切結書1紙在卷足按，是聲請人以新北地院為
    各該案犯罪事實最後判決之法院，聲請定其應執行之刑，原
    審審核認其聲請為正當，爰依刑事訴訟法第477條第1項、刑
    法第53條、第51條第5款，裁定如主文等語。
三、抗告意旨略以：受刑人對今日所犯罪行均自首承認，深具悔
    意，且自願配合警方調查，又受刑人施用毒品所生危害，實
    以自戕身心健康為主，對他人生命身體、財產等法益尚無明
    顯而重大實害，加上受刑人本為更生人暨其品行，國中肄業
    智識程度，在迷惑無奈下導致觀念偏頗而犯錯誤。綜上所陳
    ，請鈞長予受刑人從新從輕裁定云云。
四、按數罪併罰之定應執行之刑，係出於刑罰經濟與責罰相當之
    考量，乃對犯罪行為人本身及所犯各罪之總檢視，除應考量
    行為人所犯數罪反應出之人格特性，並應權衡審酌行為人之
    責任與整體刑法目的及相關刑事政策，在量刑權之法律拘束
    性原則下，依刑法第51條第5 款之規定，採限制加重原則，
    以宣告各刑中之最長期為下限，各刑合併之刑期為上限，但
    最長不得逾30年，資為量刑自由裁量權之外部界限，並應受
    法秩序理念規範之比例原則、平等原則、責罰相當原則、重
    複評價禁止原則等自由裁量權之內部抽象價值要求界限之支
    配，使以輕重得宜，罰當其責，俾符合法律授與裁量權之目
    的，以區別數罪併罰與單純數罪之不同，兼顧刑罰衡平原則
    ，個案之裁量判斷，除非有全然喪失權衡意義或其裁量行使
    顯然違背比例、平等諸原則之裁量權濫用情形，即不得任意
    指其為違法（最高法院100 年度台抗字第653 號裁定意旨參
    照）。次按刑事訴訟法第370條第2項、第3項，已針對第二
    審上訴案件之定應執行之刑，明定有不利益變更禁止原則之
    適用，於分屬不同案件之數罪併罰有應更定執行刑者，本於
    同為定刑裁定應為相同處理之原則，法院於裁定定應執行之
    刑時，自仍應有不利益變更禁止原則法理之考量，亦即另定
    之執行刑，其裁量所定之刑期，不得較重於前定之執行刑加
    計後裁判宣告之刑之總和，否則即與法律秩序理念及法律目
    的之內部界限有違（最高法院103年度第14次刑事庭會議決
    議及最高法院93年度台非字第192號判決意旨參照）。 
五、經查：
（一）本件抗告人即受刑人（下稱「受刑人」）陳錦郎所犯如附
      表所示7罪均經確定在案，各罪行為時均在附表編號1所示
      之罪判決確定日期前，並以臺灣新北地方法院（下稱新北
      地院）為犯罪事實最後判決之法院。嗣原審依檢察官聲請
      ，以附表所示各罪宣告之有期徒刑為基礎，於各刑中之最
      長期（2年）以上，各刑合併刑期（4年7月）以下，定其
      應執行刑為有期徒刑4年1月，並未逾越刑法第51條第5款
      所定法律外部性界限，亦無濫用裁量權而有違反法律內部
      性界限或比例原則等情形。
（二）抗告意旨雖執前詞提起抗告，惟查：原審所定應執行刑有
      期徒刑4年1月，係於各罪宣告刑中最長（即有期徒刑2年
      ）以上及合併刑期（即有期徒刑4年7月）以下之範圍內，
      且未逾越本院108年度聲字第1216號裁定就附表編號1至3
      所示之罪所定應執行刑有期徒刑2年9月；新北地院108年
      度審簡字第293號判決就附表編號6、7所示之罪所定應執
      行刑有期徒刑7月，與附表編號4、5所示之罪宣告刑，合
      計後之刑期有期徒刑4年3月，即原裁定應執行刑並未違反
      刑法第51條第5款之界限，且符合量刑裁量之內部性界限
      ，自難認原審本件裁量權之行使，有何違法或不當之處，
      原審亦已考量受刑人人格特性，全盤檢視其所犯附表所示
      各罪，其中編號1、2、4至7所示之罪，犯罪類型均為施用
      第一、二級毒品罪；前揭施用毒品犯罪，犯罪日期依序為
      106年7月13日（2罪）、107年3月14日、107年3月16日為
      警採尿時回溯26小時內、105年11月6日、105年11月4日）
      ，尚難認相近似，且侵害之法益雖屬自身健康然無可回復
      ，而編號3所示之罪，與前揭編號所示之罪相較，屬犯罪
      類型相異之持有可發射子彈具殺傷力改造手槍罪等情，適
      用「限制加重原則」之量刑原理，給予受刑人適度刑罰折
      扣，其所酌定之應執行刑，符合法律授與裁量權之目的，
      並無違反比例原則、平等原則、責罰相當原則、重複評價
      禁止原則及逸脫法律秩序理念及法律目的之內部性界限等
      情形，至受刑人自首承認犯行、品行及智識程度等，乃個
      別犯罪量處刑罰時已為斟酌之因素，要非定應執行刑時應
      再行審酌者。綜上，受刑人所為抗告為無理由，應予駁回
      。
據上論斷，應依刑事訴訟法第412條，裁定如主文。 
中　　華　　民　　國　　109 　年　　1 　　月　　17　　日
　　　　　　      刑事第七庭  審判長法　官  孫惠琳
　　　　　　　　　　　　　　　　　  法　官  張育彰
　　　　　　　　　　　　　　　　　  法　官  連雅婷
以上正本證明與原本無異。
如不服本裁定，應於收受送達後5日內向本院提出再抗告狀。
                                    書記官  潘文賢
中　　華　　民　　國　　109 　年　　1 　　月　　20　　日
附表：受刑人陳錦郎定應執行刑案件一覽表
編         號  1 2 3 4 罪         名  施用第二級毒品罪 施用第一級毒品罪 持有可發射子彈具殺傷力改造手槍罪 施用第二級毒品罪  宣    告    刑  有期徒刑4月，如易科罰金，以新臺幣1000元折算1日 有期徒刑8 月 有期徒刑2年，併科罰金新臺幣150000元 有期徒刑3月，如易科罰金，以新臺幣1000元折算1日  犯  罪  日  期  106年7月13日 106年7月13日 105年12月底某日至106年7月13日 107 年3 月14日晚間6時許  偵查(自訴)機關年  度  案  號  新北地檢106 年度毒偵字第6491號 新北地檢106 年度毒偵字第6491號 新北地檢106 年度偵字第21266號 新北地檢107 年度毒偵字第5651號  最  後   事實審 法    院       新北地院       新北地院       臺灣高院       新北地院  案    號 106年度審訴字第1767號 106年度審訴字第1767號 107 年度上訴字第1276號 107 年度審訴字第1822號  判決日期 107年1月31日（聲請 書附表誤載為107年1月13日） 107年1月31日（聲請 書附表誤載為107年1月13日） 107 年6 月 20日（聲 請書附表誤載為107年6月30日）    107 年12月20日  確  定   判  決 法    院 新北地院（聲請書附表 誤載為臺灣高院） 新北地院（聲請書附表 誤載為臺灣高院）       最高法院       新北地院  案    號 106年度審訴字第1767號（聲請書附表誤載為 107年上訴字第2408號） 106年度審訴字第1767號（聲請書附表誤載為 107年上訴字第2408號） 107 年度台上字第3657號 107 年度審訴字第1822號  判    決確定日期 107 年8 月27日（聲請 書附表誤載為107年9月3日）    107 年9 月26日    107 年 9月 12日    108 年 1月31日 是否為得易科罰金之案件  是 否 否 是 備           註  1、編號1 至3 所示之罪，經本院108 年度聲字第1216 號裁定定應執行刑有期徒刑2 年9 月確定。 2、編號6至7所示之罪，經臺灣新北地方法院108 年度審簡字第293號判決定應執行刑有期徒刑7月確定。    

編         號  5 6 7 8  罪         名  施用第一級毒品罪 施用第一級毒品罪 施用第二級毒品罪 空白  宣    告    刑  有期徒刑8月 有期徒刑6月，如易科罰金，以新臺幣1000元折算1日 有期徒刑2 月，如易科罰金，以新臺幣1000元折算1日 空白  犯  罪  日  期  107 年3 月16日下午2時35分許為警採尿時回溯26小時內某時 105 年11 月6日9時許 105 年11 月4日17時許（聲請書附表誤載為105年4月17日時許）） 空白  偵查(自訴)機關年  度  案  號  新北地檢107 年度毒偵字第5651號 新北地檢107 年度撤緩毒偵字第36號 新北地檢107 年度撤緩毒偵字第36號 空白  最  後   事實審 法    院       新北地院       新北地院       新北地院 空白  案    號 107 年度審訴字第1822號 108 年度審簡字第293號 108 年度審簡字第293號 空白  判決日期    107 年12月20日    108年4月29日     108年4月29日 空白  確  定   判  決 法    院       新北地院       新北地院       新北地院 空白  案    號 107 年度審訴字第1822號 108 年度審簡字第293號 108 年度審簡字第293號 空白  判    決確定日期    108 年1 月31日    108 年6 月25日    108 年 6月25日 空白 是否為得易科罰金之案件  否 是 是 空白